---
title: "R Notebook"
output:
  html_document:
    df_print: paged
---


Lade Daten
```{r}
k.max = 26      # maximales k
T1year = 2008   # Ende des Schätzzeitraums
dat = read.csv("UnemploymentDE.txt", comment.char="#", header=TRUE)
```


Erzeuge Zeitreihe, Daten in Millionen ausgedrückt (durch 1e6)
Beginne bei 1990-09
```{r}
X  = ts(dat$UU/1e6, start=c(1990,9), frequency=12)
T  = length(X)                   # gesamte Länge
T1 = sum(time(X) < (T1year+1))   # Länge bis Ende Schätzzeitraum

```


Berechne jährl. Wachstumsraten,
führe Mittelwertbereinigung durch und berechne ACF
```{r}
# jährliche Wachstumsraten
d = 12
x = window(diff(log(X),lag=d), start=start(X), end=end(X), extend=TRUE)

# Mittelwertbereinigung
mean.x = mean(x, na.rm = TRUE)
x = x - mean.x

# ACF berechnen
g = acf(x[1:T1], lag.max = k.max, type = "covariance",
        plot = FALSE, demean = FALSE, na.action = na.omit)
```


Prognose aus k=3 vergangenen Werten:
Prognosekoeffizienten + Fehlervarianz berechnen
```{r}
k = 3
G = toeplitz(g$acf[1:k])
c = solve(G,g$acf[2:(k+1)])
s2 = g$acf[1] - c %*% g$acf[2:(k+1)]

c
s2
```


ein-Schrittprognosen der (mittelwertbereinigten) Wachstumsraten
```{r}
xh = rep(NA,T)
Xh = xh
for (t in ((k+1):T)) {
  xh[t] = c %*% x[(t-1):(t-k)]
}
uh = x - xh
mean.expuh = mean(exp(uh[1:T1]), na.rm = TRUE)
```


ein-Schrittprognosen der Arbeitslosenzahlen
```{r}
Xh = rep(NA,T)
for (t in (13:T)) {
  Xh[t] = exp(log(X[t-12]) + mean.x + xh[t])*mean.expuh
}
Uh = X - Xh
```


RMSE (root-mean-square error) berechnen
Zuerst sqrt(sigma^2)
Dann expuh
Dann sqrt von mittelwert von:
- uh (prognosefehler der 1SchrittP d. mwb. Wachstumsraten) in [1:T1]
- Uh (prognosefehler der 1SchittP d. Arbeitslosenzahlen)   in [1:T1]
- wie oben nur in [T1+1:T]
- wie oben nur in [T1+1:T]
```{r}
stats = c(sqrt(s2),
          mean.expuh,
          sqrt(mean(uh[1:T1]^2,na.rm = TRUE)),
          sqrt(mean(Uh[1:T1]^2,na.rm = TRUE)),
          sqrt(mean(uh[(T1+1):T]^2,na.rm = TRUE)),
          sqrt(mean(Uh[(T1+1):T]^2,na.rm = TRUE)))
stats
```

