---
title: "R Notebook"
output:
  pdf_document: default
  html_document:
    df_print: paged
---

```{r}
suppressMessages(library(AER))
suppressMessages(library(survival))

data(tobin)
data(Affairs)
```
  
  
Tobit Modell auf das Affairs-Datenset (nur mit einigen numerischen erkl. Variablen)  
Zuerst getrennt nach Männern/Frauen
```{r}
# Erklärende Variablen:
#   age             Alter
#   yearsmarried    Dauer der Ehe in Jahren
#   religiousness   Religiosität (1-5 = gegen-sehr)
#   education       Kodierte Ausbildung (9-20 = grade school-Ph.D.)
#   rating          Selbsteinschätzung der Ehe (1-5 = sehr unglücklich-sehr glücklich)      

model.affairs   <- tobit(affairs ~ age + yearsmarried + religiousness + education + rating,
                         data=Affairs, x=TRUE)
model.affairs.m <- tobit(affairs ~ age + yearsmarried + religiousness + education + rating,
                         data=Affairs, subset=gender == "female")
model.affairs.w <- tobit(affairs ~ age + yearsmarried + religiousness + education + rating,
                         data=Affairs, subset=gender == "male")

summary(model.affairs.m)
summary(model.affairs.w)
```
  
  
Average Marginal effects:  
Wir wissen für die ME: $\alpha := \beta / \sigma$ und $\frac{\partial E(y_i)}{\partial x_i} = \Phi(x_i'\alpha)\beta = \Phi(x_i'\beta / \sigma)\beta$  
Also: $AME_j = \Phi(\overline{x_i'\alpha})\beta_j$, wobei $\bar{z}$ den arithm. Mittelwert bezeichnet
```{r}
# MARGIN = 2 ... Funktion auf Spalten anwewden
# FUN = mean ... Funktion ist mean()
pnorm(
  apply(
    model.affairs$x %*% model.affairs$coef / model.affairs$scale,
    MARGIN = 2, FUN = mean
  )
) * model.affairs$coef[-1]
```
  
  
Nur der Vollständigkeit halber:  
Das "tobin" dataset  
Anzahl an gekauften "durable goods" abhängig von Alter und Einkommen (in 1000$)
```{r}
model.tobin <- tobit(durable ~ age + quant, data=tobin)
summary(model.tobin)
```

