---
title: "R Notebook"
output:
  pdf_document: default
  html_document:
    df_print: paged
---


```{r}
# max delay of response
max.response = 40

# init 
a1 = matrix(c(0.5,0.1,0,0.5),  2, 2)
a2 = matrix(c(0,0.1,-0.9,0.2), 2, 2)
b = array(NA, c(max.response,2,2))

# first steps
b0  = matrix(c(1,0,0,1), 2, 2)
b[1,,] = a1%*%b0
b[2,,] = a1%*%b[1,,] + a2%*%b0

# rest
for (i in 3:max.response) {
  b[i,,] = a1 %*% b[i-1,,] + a2 %*% b[i-2,,]
}

for (i in 0:10) {
  print(b[i,,])---
title: "R Notebook"
output:
  pdf_document: default
  html_document:
    df_print: paged
---

Allgemeines Setup der Daten
```{r}
# read: https://cran.r-project.org/web/packages/mlogit/vignettes/mlogit.pdf

suppressMessages(library(AER))
suppressMessages(library(mlogit))
suppressMessages(library(stats))

# "Data on travel mode choice for travel between Sydney and Melbourne, Australia."
# used columns:
# choice      gibt die Wahl des Verkehrsmittels an (yes/no)
# wait        Wartezeit am Terminal (0 für Auto)  *
# travel      Dauer der Reise mit dem gewählten Verkehrsmittel *
# vcost       Kosten des Transports *
# income      Einkommen des Haushalts **

# man erkennt: * ist abhängig von der Wahl, ** nur vom Individuum
data("TravelMode")
```


Korrektes Einsetzen der erklärenden Variable in das mlogit Modell  
Alle Koeffizienten beziehen sich auf "car" ("Referenzlevel")
```{r}
# mlogit:
# alternative specific variables xij with a generic coefficient $\beta$ |
# individual specific variables zi with an alternative specific coefficients $\gamma$j |
# alternative specific variables wij with an alternative specific coefficient $\delta$j

# Mixed-Logit Model
# zuerst mit Intercept, dann ohne
# choice wird regressiert auf {wait + travel + vcost} und {income}
# ersteres variiiert über die Alternativen, zweiteres nicht
mlm.wI  <- mlogit(choice ~ wait + travel + vcost | 1 + income | 0, data = TravelMode,
                  shape = "long", alt.var = "mode", reflevel = "car")
mlm.woI <- mlogit(choice ~ wait + travel + vcost | 0 + income | 0, data = TravelMode,
                  shape = "long", alt.var = "mode", reflevel = "car")

# man sieht in der summary die Frequenzen (Häufigkeiten) der auftretenden Entscheeidungen
# und die geschätzten Parameter, kann eigentlich nur Aussagen über die Vorzeichen treffen
summary(mlm.wI)
summary(mlm.woI)
```

Nochmal, diesmal mit einem Nested Modell
```{r}
# Nested-Logit Model
nlm <- mlogit(choice ~ wait + travel + vcost | 1 + income | 0, data = TravelMode,
              shape = "long", alt.var = "mode", reflevel = "car",
              nests = list(bt = c("bus","train"), ca = c("car","air")))

summary(nlm)
# erneeut wieder nur Vorzeichen aussagekräftig -> nun "besseres" Vorzeichen bei air
}
```


```{r}
data.x = 0:max.response

data.y = array(NA, c(max.response+1,2,2))
data.y[1,,] = b0
data.y[2:(max.response+1),,] = b[1:max.response,,]

plot(x=data.x, y=data.y[,1,1], type = "b")
plot(x=data.x, y=data.y[,1,2], type = "b")
plot(x=data.x, y=data.y[,2,1], type = "b")
plot(x=data.x, y=data.y[,2,2], type = "b")
```

